# 关于提取盈余公积的问题

提问人：last0614 时间：2018-07-13 11:07:04
在合并报表中，假设A是B的母公司，A注册资本为 100 ，B公司注册资本为 10000 ，当年B产生净利润 800 ，提取盈余公积时，我应该按照子公司本年净利润的10%去提取 800 10%=80 ，还是应当按照合并报表中不超过实收资本 50% 去提取 100 50%=50

回答人：chenyiwei
习惯上合并报表层面的盈余公积只反映母公司个别报表层面上的盈余公积计提情况和期末余额，对子公司的盈余公积余额及其变动情况是不反映的。

提问人：心海拂清风 时间：2018-07-13 20:49:30
1 、上市公司中期报表如半年报是否必须披露所有者权益变动表？如果披露，比如 2018 年的上期权益变动表是 2017 年1-6月份，还是2017 年全年？涉及数据勾稽。 2 、利润表数据披露写本期数据和上年同期数据或者本期发生额上期发生额那个比较合理？这个那边表述更加规范？谢谢。

回答人：chenyiwei
1 、应披露，比较数据为前一年的上半年度。 2 、本期数据/上年同期数据。